臺灣高等法院刑事裁定　　　　　　　　 94年度毒抗字第182號
抗　告　人
即　被　告　甲○○
上列抗告人因毒品危害防制條例案件，不服臺灣板橋地方法院94
年度毒聲字第696號，中華民國94年4月27日裁定（聲請案號：臺
灣板橋地方法院檢察署94年度聲觀字第537號），提起抗告，本
院裁定如下：
    主  文
抗告駁回。
    理  由
一、原裁定意旨略以：抗告人即被告甲○○前因施用毒品案件，
    經送觀察、勒戒及強制戒治（期滿日期為民國88年9月7日）
    ，經原法院以88年度簡字第208號判決免刑確定。詎其仍不
    知悔改，於前次強制戒治執行完畢5年後，復基於施用毒品
    之概括犯意，於94年3月14日為臺灣板橋地方法院檢察署觀
    護人採尿前回溯96小時內之某時，在不詳地點，施用第二級
    毒品安非他命，嗣經臺灣板橋地方法院檢察署觀護人於同年
    3 月14日採尿送驗後，始偵悉上情。被告尿液經送檢驗後呈
    毒品安非他命類陽性反應，有臺灣尖端先進生技醫藥股份有
    限公司出具之濫用藥物檢驗報告1紙附卷可稽，其施用毒品
    犯行堪予認定，乃依毒品危害防制條例第20條第3項、第1項
    及觀察勒戒處分執行條例第3條第1項、第2項規定，裁定抗
    告人甲○○施用第二級毒品，應送勒戒處所觀察、勒戒。
二、抗告意旨略以：抗告人有吃醫院所開之藥物，請求再查證驗
    尿結果，又抗告人剛被臺灣板橋地方法院檢察署告誡一次，
    為何還要送觀察勒戒，為此提起抗告云云。
三、經查：抗告人於94年3月14日10時36分許在臺灣板橋地方法
    院檢察署經觀護人室經採尿液送臺灣尖端先進生技醫藥股份
    有限公司以酵素免疫分析法（EIA）初驗，再以氣相層析質
    譜儀法（GC/MS）覆驗結果，發現抗告人尿液呈安非他命類
    陽性反應，有該公司94年3月21日實驗室檢體編號AB59730濫
    用藥物檢驗報告1紙附卷可稽。抗告人提出之診斷書其上記
    載「精神官能性憂鬱症」，一般所服藥物並不會造成偽陽性
    之檢驗結果。又甲基安非他命經口服投與後約百分之七十於
    24小時內自尿中排出，約百分之九十於96小時內自尿中排出
    ，由於甲基安非他命成分之檢出與其投與方式、投與量、個
    人體質、採尿時間與檢測儀器之精密度等諸多因素有關，吸
    食時間距採集時間之長短最長可能不會超過4日，亦經行政
    院衛生署藥物食品檢驗局81年2月8日〔81〕藥檢壹字第0011
    56號函示明確。抗告人上開所採尿液送驗結果既有安非他命
    類陽性反應，顯見抗告人在經警採尿前之96小時內某時點，
    曾有施用毒品安非他命之事實。又抗告人所提出之臺灣板橋
    地方法院檢察署函，係告誡其無故未至該署報到接受採尿檢
    驗，與本件驗尿結果並無關聯。綜上所述，原法院依毒品危
    害防制條例第20條第3項、第1項及觀察勒戒處分執行條例第
    3條第1項、第2項規定，裁定將抗告人送勒戒處所觀察、勒
    戒，並無不當，本件抗告為無理由，應予駁回。
四、據上論斷，應依刑事訴訟法第412條，裁定如主文。
中　　華　　民　　國　　94　　年　　6 　　月　　30　　日
　　　　　　　　　刑事第九庭審判長法　官　陳　祐　治
　　　　　　　　　　　　　　　　  法　官　王　炳　梁
　　　　　　　　　　　　　　　　  法　官　陳　晴　教
以上正本證明與原本無異。
不得再抗告。
                                  書記官  郭　台　發
中　　華　　民　　國　　94　　年　　6 　　月　　30　　日
